【裁判字號】    97,上易,1976
【裁判日期】    971216
【裁判案由】    毒品危害防制條例
【裁判全文】
臺灣高等法院臺中分院刑事判決        97年度上易字第1976號
上  訴  人  臺灣臺中地方法院檢察署檢察官
被      告  甲○○
                    (現另案在臺灣臺中監獄執行)
上列上訴人因毒品危害防制條例案件，不服臺灣臺中地方法院97
年度易字第3484號中華民國97年10月3日第一審判決（起訴案號
：臺灣臺中地方法院檢察署97年度毒偵字第3714號），提起上訴
，本院判決如下：
    主  文
原判決撤銷。
甲○○施用第二級毒品，累犯，處有期徒刑陸月，如易科罰金以
新台幣壹仟元折算壹日。
    事  實
一、甲○○前因麻醉藥品管理條例、竊盜、殺人未遂、槍砲彈藥
    刀械管制條例等案件，分別經法院判處有期徒刑5月、3月、
    7年、8月、1年，合併定應執行刑為有期徒刑8年8月確定，
    嗣於民國91年5月3日假釋付保護管束，復因假釋期間更犯竊
    盜罪，經法院判處有期徒刑1年確定，並撤銷上開假釋，合
    併執行上開殘刑，再依中華民國九十六年罪犯減刑條例裁定
    減刑後，甫於96年12月3日易科罰金執行完畢。並曾於92年
    1月間因施用毒品犯行，經觀察、勒戒並強制戒治後，於93
    年2月10日執行完畢釋放。詎其不知悔改，於上開強制戒治
    執行完畢釋放後5年內，復基於施用第二級毒品犯意，於97
    年6月4日晚間21時許為警採集尿液回溯96小時內之某時，在
    不詳處所，施用第二級毒品甲基安非他命1次。嗣經警於97
    年6月4日17時20分許在臺中市北屯區○○○路○段105 號前
    查獲另案被告蔡明峰持有第一級毒品海洛因及第二級毒品甲
    基安非他命 (由檢察官另案偵辦)，而當場採集甲○○之尿
    液送驗結果，發現呈現甲基安非他命陽性反應。
二、案經臺中市警察局第一分局報請臺灣臺中地方法院檢察署檢
    察官偵查起訴。
    理  由
一、訊據被告甲○○ (下稱被告)矢口否認上開犯行，辯稱略謂
    ：伊自前次97年5月29日施用甲基安非他命為警查獲後，即
    未再施用甲基安非他命云云。惟查：被告於97年6月4日晚間
    9時許為警方查獲後所採集之尿液檢體，經中山醫學大學附
    設醫院檢驗科藥物檢測中心檢驗結果，確呈現甲基安非他命
    3818ng/ml，有該醫院檢測中心出具之尿液檢驗報告及臺中
    市警察局委託鑑驗尿液代號與真實姓名對照表各1份在卷可
    稽 (見警卷第15頁及第17頁)。揆其檢驗數值遠超過閾值濃
    度之500ng/ml (指判認尿液因施用而呈現甲基安非他命之最
    低數值)，已難認被告所辯屬實。再稽之被告於前案97年5月
    29日晚間為警採集之尿液，經檢驗結果其安非他命濃度為67
    2ng/ ml陽性反應，而甲基安他命濃度11502ng/ml，有中山
    醫學大學附設醫院檢驗科藥物檢測中心出具之尿液檢驗報告
    在卷可憑 (見原審卷第20頁反面)。而參之卷附行政院衛生
    署管制藥品管理局95年3月9日管檢字第0950002178號函載安
    非他命及甲基安非他命進入人體代謝時程之相關文獻資料所
    示 (見原審卷第31~32頁)：依Vandevenne M等人發表於Acta
    Clinica Belgica.之2000年報告，若將檢驗尿液中安非他命
    閾值定為1,0 00ng/ml，一般施用安非他命者尿液可檢出安
    非他命之最大時限為5天，若將檢驗尿液中安非他命閾值定
    為300ng /ml，一般施用安非他命者尿液中可檢出安非他命
    最大時限為6天。復經本院將本案如被告所辯：其於97年5月
    28日及次日接連2天施用第二級毒品甲基安非他命後，間隔6
    天再於97年6月4日採集尿液檢驗呈現「安非他命268ng/m l
    ，甲基安非命3818 ng/ml等情之可能性如何乙節，函請行政
    院衛生署管制藥品管理局說明結果，亦據該局於97年11月18
    日管檢字第0970011436號函覆稱：依Oyler等人於2002年在
    Clinical Chem istry發表之文獻，將尿液中檢出甲基安非
    他命濃度大於閾值500ng/ml、安非他命濃度大於閾值200ng/
    ml，如施用者持續施用甲基安非他命，其陽性反應之最大限
    範圍為施用後27~92小時 (約1.1日至3.8日)，而本案施用者
    於97年5月29日採集之尿液，經檢驗結果其安非他命濃度為
    672ng /ml陽性反應，而甲基安他命濃度11502ng/ml，復於
    97年6月4日採驗尿液結果，呈現安非他命濃度268ng/ml，甲
    基安非他命濃度3818ng/m l，顯示採尿前皆有施用含甲基安
    非他命、安非他命或可代謝為甲基安非他命、安非他命成分
    之物質，惟此二次尿液檢體取樣時間相隔約6天，一般而言
    ，係同一次施用行為所致之可能性較低等語在卷 (見本院卷
    第23頁正反面)。由上開被告前後二次為警採取尿液相距之
    日數已達6日，顯超過甲基安非他命存留人體之時限，且本
    案被告查獲時經警採驗尿液結果，所含之甲基安非他命濃度
    數值尚高達3818ng/m l，顯逾閾值濃度500ng/ml甚多，參照
    有前揭文獻資料所載，足認被告於97年6月4日晚間21時許為
    警採集尿液回溯96小時內之某時，尚有施用第二級毒品甲基
    安非他命無訛。次查：被告前於92年1月間因施用毒品犯行
    ，經觀察、勒戒並強制戒治後，於93年2月10日執行完畢釋
    放之事實，有臺灣高等法院被告前案紀錄表1份在卷可按。
    被告顯係於上開觀察、勒戒及強制戒治執行完畢釋放後5年
    內，再犯本案施用第二級毒品罪無訛。其犯行事證明確，足
    以認定，自應依法論科。
二、核被告所為，係犯毒品危害防制條例第10條第2項之施用第
    二級毒品罪。又查被告前因麻醉藥品管理條例、竊盜、殺人
    未遂、槍砲彈藥刀械管制條例等案件，分別經法院判處有期
    徒刑5月、3月、7年、8月、1年，合併定應執行刑為有期徒
    刑8年8月確定，嗣於民國91年5月3日假釋付保護管束，復因
    假釋期間更犯竊盜罪，經法院判處有期徒刑1年確定，並撤
    銷上開假釋，合併執行上開殘刑，再依中華民國九十六年罪
    犯減刑條例裁定減刑後，甫於96年12月3日易科罰金執行完
    畢等情，有臺灣高等法院被告前案紀錄表在卷可參，其於5
    年內故意再犯本件有期徒刑以上之罪，為累犯，應依刑法第
    47條第1項加重其刑。是以原審疏未勾稽相關事證情況，採
    憑被告之辯解，遽為被告無罪判決之諭  知，認事用法  顯
    有未洽。是以檢察官上訴指摘原判決不當，為有理由，自應
    由本院將原判決撤銷改判。爰審酌之素行不佳，其施用第二
    級毒品甲基安非他命所生之危害，犯罪後態度等一切情狀，
    量處有期徒刑6月，並諭知易科罰金之折算標準。
據上論斷，應依刑事訴訟法第369條第1項前段、第364條、第299
條第1項前段，毒品危害防制條例第10條第2項，刑法第11條、第
47條第1項、第41條第1項前段，判決如主文。
本案經檢察官乙○○到庭執行職務。
中    華    民    國    97    年    12    月    16    日
            刑事第三庭    審判長法  官  王  增  瑜
                                法  官  廖  柏  基
                                法  官  蔡  紹  良
以上正本證明與原本無異。
不得上訴。
                                書記官  許  麗  花
中    華    民    國    97    年    12    月    16    日
毒品危害防制條例第10條第2項
施用第二級毒品者，處 3 年以下有期徒刑。


司法院資訊處製作；財團法人民間司法改革基金會備份。
